【裁判字號】    99,交聲,4036
【裁判日期】    991118
【裁判案由】    聲明異議
【裁判全文】
臺灣臺中地方法院交通事件裁定      99年度交聲字第4036號
原處分機關  交通部公路總局臺中區監理所豐原監理站
異  議  人
即受處分人  甲○○
上列受處分人因違反道路交通管理處罰條例案件，對於交通部公
路總局臺中區監理所豐原監理站於民國99年11月11日所為之處分
（豐監稽違字第裁63-Z7C016171號裁決書），聲明異議，本院裁
定如下：
    主    文
異議駁回。
    理    由
一、原處分機關略以：異議人即受處分人（以下簡稱受處分人）
    甲○○駕駛車牌號碼287-UD號自用大貨車，於民國（下同）
    99年9月22日14時12分許，在國道三號北上221公里處，因「
    同向4車道，大型車非因超車沿途佔用中外車道行駛」違規
    ，為內政部警政署國道公路警察局第七警察隊員警以公警局
    交字第Z7C016171號違反道路交通管理事件通知單舉發。受
    處分人於前揭時間、地點被舉發違規事實，係違反道路交通
    管理處罰條例第33條第1項第3款規定，本站於99年11月11日
    以豐監稽違字第裁63-Z7C016171號裁決書，裁處罰鍰新台幣
    （下同）4,000元整，並依同條例第63條第1項第1款規定記
    違規點數1點，受處分人不服，具狀聲明異議等語。
二、受處分人聲明異議略以：受處分人於國道三號北向221公里
    是行駛於第3車道，因第4車道不時有車輛超越致一直短暫無
    法回到第4車道等語。
三、按大型車應行駛於外側車道，並得暫時利用緊臨外側車道之
    車道超越前車，高速公路及快速公路交通管制規則第8條第1
    項第2款定有明文；次按汽車行駛於高速公路、快速公路或
    設站管制之道路，不遵使用限制、禁止、行車管制及管理事
    項之管制規則而有未依規定行駛車道之行為者，處汽車駕駛
    人3,000元以上6,000元以下罰鍰；汽車駕駛人駕駛汽車違反
    道路交通管理處罰條例第33條第1項規定者，除應依各該條
    所規定之罰鍰處罰外，並記違規點數1點，道路交通管理處
    罰條例第33條第1項第3款、第63條第1項第1款亦分別定有明
    文；再依違反道路交通管理事件統一裁罰基準表規定，違反
    道路交通管理處罰條例第33條第1項第3款行駛高、快速公路
    未依規定行駛車道-大型車違規行駛內側車道以外之車道，
    期限內到案聽候裁決者，處4,000元罰鍰。
四、經查：
（一）、本件受處分人駕駛車牌號碼287-UD號自用大貨車，於99
        年9月22日14時12分許，在國道三號北上221公里處，因
        「同向4車道，大型車非因超車沿途佔用中外線車道行
        駛」之違規行為，經內政部警政署國道公路警察局第七
        警察隊員警以公警局交字第Z7C016171號違反道路交通
        管理事件通知單舉發。嗣經原處分機關於99年11月11日
        以豐監稽違字第裁63-Z7C016171號裁決書，裁處罰鍰
        4,000元，並記違規點數1點等情，有內政部警政署國道
        公路警察局公警局交字第Z7C016171號舉發違反道路交
        通管理事件通知單、交通部公路總局臺中區監理所豐原
        監理站豐監稽違字第裁63-Z00000000號裁決書在卷可稽
        ，堪認屬實。
（二）、又受處分人於上開時地，駕駛自用大貨車（屬大型車）
        於同向4車道路段，非超車佔用中外線車道行駛之情，
        業據內政部警政署國道公路警察局第七警察隊99年10月
        13日公警七交字第0990 771537號函說明：「二、..查
        據執勤人員稱：渠等於國道3號北向211公里處，發現本
        案違規車輛於同向4車道沿途行駛中外車道，渠等乃尾
        隨（國道3號北向221公里至218公里處），該車占用中
        外車道行駛約3公里，乃予以攔查製單，違規屬實，舉
        發並無誤，請依規定辦理」等語明確，有前揭內政部警
        政署國道公路警察局第七警察隊函文1份附卷可參，且
        受處分人亦自承其駕駛上開自用大貨車行駛在非外側車
        道之第3車道，則受處分人確有上開「同向4車道，大型
        車非因超車沿途佔用中外線車道行駛」之違規行為，堪
        以認定。至受處分人雖辯以其係因外側車道不時有車輛
        超越，致一直短暫無法駛回外線車道云云，惟依上開原
        舉發單位函文所示，受處分人既係於該車道上行駛約3
        公里之後始遭警攔停舉發，尚有相當時間及有長達近3
        公里之距離，足供受處分人駕車變換至外側車道行駛，
        應無受處分人所稱無法駛回外側車道之情形，故受處分
        人之前開辯詞，尚難採信。
五、綜上所述，受處分人於前揭時、地，駕駛車牌287-UD號自用
    大貨車，確有未依規定行駛車道之違規行為，則原處分機關
    援引前揭道路交通管理處罰條例第33條第1項第3款及違反道
    路交通管理事件統一裁罰基準表之規定，裁處受處分人罰鍰
    4,000元，並依同條例第63條第1項第1款記違規點數1點，核
    無違誤，受處分人以前揭事由聲明異議，為無理由，應予駁
    回。
六、據上論斷，應依道路交通管理處罰條例第87條第2項，道路
    交通事件處理辦法第18條，裁定如主文。
中    華    民    國    99    年    11    月    18    日
            臺灣臺中地方法院交通法庭法官  洪俊誠
上正本證明與原本無異。
如不服本裁定，應於送達後五日內，向本院提出抗告狀。
                                  書記官  蕭榮峰
中    華    民    國    99    年    11    月    18    日

司法院資訊處製作；財團法人民間司法改革基金會備份。
